【裁判字號】    98,訴,3061
【裁判日期】    981124
【裁判案由】    殺人未遂等
【裁判全文】
臺灣臺中地方法院刑事判決              98年度訴字第3061號
公  訴  人  臺灣臺中地方法院檢察署檢察官
被      告  乙○○
                      號
                    （現羈押於臺灣臺中看守所）
指定辯護人  本院公設辯護人丙○○
上列被告因殺人未遂等案件，經檢察官提起公訴（98年度偵緝字
第1672號、98年度偵字第18052號），本院判決如下：
    主    文
乙○○未經許可寄藏可發射子彈具有殺傷力之改造手槍，累犯，
處有期徒刑年肆月，併科罰金新臺幣陸萬元，罰金如易服勞役
，以新臺幣壹仟元折算壹日。扣案仿BERETTA廠M9型半自動手槍
製造之改造手槍壹枝（槍枝管制編號0000000000號）、具殺傷力
之制式子彈肆顆、背掛式槍套壹個，均沒收。又殺人未遂，累犯
，處有期徒刑捌年陸月，扣案仿BERETTA廠M9型半自動手槍製造
之改造手槍壹枝（槍枝管制編號0000000000號）、具殺傷力之制
式子彈肆顆、背掛式槍套壹個，均沒收。又未經許可持有可發射
子彈具有殺傷力之改造雙管霰彈槍，累犯，處有期徒刑肆年貳月
，併科罰金新臺幣拾萬元，罰金如易服勞役，以新臺幣壹仟元折
算壹日。扣案之改造雙管霰彈槍壹枝（槍枝管制編號0000000000
號）、具殺傷力之制式霰彈伍顆，均沒收。應執行有期徒刑拾伍
年陸月，併科罰金新臺幣拾伍萬元，罰金如易服勞役，以新臺幣
壹仟元折算壹日。扣案仿BERETTA廠M9型半自動手槍製造之改造
手槍壹枝（槍枝管制編號0000000000號）、具殺傷力之制式子彈
肆顆、背掛式槍套壹個、改造雙管霰彈槍壹枝（槍枝管制編號
0000000000號）、具殺傷力之制式霰彈伍顆，均沒收。
    犯罪事實
一、乙○○前因妨害自由案件，於民國90年8月22日經臺灣高等
    法院臺中分院以90年度上訴字第865號判決處有期徒刑1年6
    月，於同年9月14日確定後，經送監執行，甫於94年11月14
    日縮短刑期執行完畢。詎不知悔改，其明知可發射子彈具有
    殺傷力之各式槍砲，係屬槍砲彈藥刀械管制條例第4條第1項
    所列之管制物品，非經中央主管機關許可，不得寄藏、持有
    之，竟基於寄藏之犯意，於90年間某日，在臺中縣潭子鄉○
    ○村○○○路○段21巷2號住處，受不詳友人之託，將可發射
    子彈具殺傷力之改造手槍1枝(槍枝管制編號：0000000000號
    ) 、金屬彈匣1個、口徑9mm制式子彈8顆藏放在上址房間櫃
    子內。嗣因乙○○為防他人尋仇，另購置背掛式槍套1個，
    裝置上開槍、彈後隨身攜帶，而於98年2月7日下午，乙○○
    騎乘車號219-CRX號重機車行經臺中市○區○○路670巷口處
    時，適有臺中市警察局第二分局員警丁○○於該處巡邏，見
    乙○○形跡可疑，上前盤查，乙○○因遭通緝，即趁丁○○
    查詢身分證統一編號時，棄車逃逸。丁○○遂騎乘機車追捕
    ，於97年2月7日14時33分許，在臺中市○○路與青島路口攔
    停乙○○，乙○○可預知以具有殺傷力之槍枝對人射擊，足
    以使人體內之重要器官受創，極可能發生死亡之結果，竟為
    脫免逮捕，仍基於即使造成丁○○死亡結果亦不違背其本意
    之殺人不確定故意及妨害公務之犯意，而拿出隨身攜帶之上
    開改造手槍，以左手持已拉開保險、上膛，隨時可擊發之該
    手槍抵住正執行公務之員警丁○○之右側脖子，並以右手準
    備拿取丁○○身上之手槍，丁○○則以左手謢住手槍，乙○
    ○此時竟對丁○○說：「你是不是不要命了，你到底要不要
    讓我走」等語，丁○○向乙○○勸說後，趁乙○○有些鬆動
    ，撥開乙○○持槍之左手，乙○○旋即逃離，並於逃離之際
    ，竟朝丁○○射擊1發子彈，惟未擊中，且因彈殼卡在槍上
    ，無法再擊發，丁○○始悻免於難，且其隨即上前追捕而查
    獲乙○○，並扣得上開改造手槍1支、金屬彈匣1個、口徑
    9mm制式子彈7顆（經送鑑試射取樣之3顆，已不具子彈完整
    結構）及已擊發之彈殼1個、背掛式槍套1個。乙○○另基於
    持有槍砲彈藥之犯意，於97年6月間某日，在彰化縣員林鎮
    某處，向綽號「阿純」年籍不詳之人，以新臺幣（下同）8
    萬元之價格，購得可發射子彈具殺傷力之改造雙管霰彈槍1
    枝(槍枝管制編號：0000000000號)、口徑12 GAUG E制式霰
    彈7顆（經送鑑試射取樣之2顆，已不具子彈完整結構）後，
    即攜回臺中市○○區○○街85號3樓之乙○○租屋處，而持
    有之。嗣於98年7月20日16時30分許，為警在上址查獲，並
    扣得上開改造雙管霰彈槍1枝及霰彈7顆。
二、案經臺中市警察局第二分局及第五分局報告臺灣臺中地方法
    院檢察署檢察官偵查起訴。
    理    由
壹、證據能力方面
    按「刑事訴訟法第159條之5明定：『被告以外之人於審判外
    之陳述，雖不符前4條之規定，而經當事人於審判程序同意
    作為證據，法院審酌該言詞陳述或書面陳述作成時之情況，
    認為適當者，亦得為證據。』、『當事人、代理人或辯護人
    於法院調查證據時，知有第159條第1項不得為證據之情形，
    而未於言詞辯論終結前聲明異議者，視為有前項之同意。』
    ，其立法理由在於傳聞證據未經當事人之反對詰問予以核實
    ，乃排斥其證據能力。惟當事人如放棄對原供述人之反對詰
    問權，於審判程序表示同意該等傳聞證據可作為證據，此時
    ，法院除認該傳聞證據欠缺適當性外，自可承認其證據能力
    。又當事人、代理人或辯護人於調查證據時，知有刑事訴訟
    法第159條第1項不得為證據之情形，卻表示『對於證據調查
    無異議』、『沒有意見』等意思，而未於言詞辯論終結前聲
    明異議者，應視為已有將該等傳聞證據採為證據之同意。」
    （詳最高法院94年度臺上字第2976號判決意旨參照）。經查
    被告乙○○及指定辯護人、檢察官於審判期日，對本案之全
    部證據之證據能力均不爭執，復於審判期日就本院提示之證
    據於言詞辯論終結前，均未就所調查之證據主張有刑事訴訟
    法第159條不得為證據之情形，且均表示「沒有意見」，本
    院審酌該等證據作成時，亦無不適當之處，是參考上開最高
    法院判決要旨，應視為已有將該等證據採為證據之同意，本
    案經調查之證據均有證據能力，合先敘明。
貳、實體方面
一、訊據被告乙○○對於上開犯罪事實，除否認有於逃離時持前
    揭改造手槍朝證人丁○○射擊，並辯稱：伊並未對證人丁○
    ○說「你是不是不要命了」等語，且伊所持改造手槍擊發一
    槍是因持槍的手被證人丁○○撥開時不慎走火云云外，餘均
    坦承不諱，核與證人丁○○於警偵訊及本院審理中證述之情
    節相符，並有上開改造手槍1枝(槍枝管制編號：0000000000
    號)、金屬彈匣1個、口徑9mm制式子彈7顆及彈殼1顆、背掛
    式槍套1個，及改造雙管霰彈槍1枝(槍枝管制編號：0000000
    00 0號)、口徑12 GAUGE制式霰彈7顆扣案可稽。且被告為警
    扣得之槍、彈，經送鑑定結果，認：送鑑手槍1 枝（槍枝
    管制編號0000000000號），認係改造手槍，由仿BERETTA廠
    M9型半自動手槍製造之槍枝，換裝土造金屬槍管而成，擊發
    功能正常，可供擊發適用子彈使用，認具殺傷力；送鑑彈匣
    1顆，認係金屬彈匣；送鑑子彈7顆，認均係口徑9mm之制式
    子彈，採樣3顆試射，可擊發，認具殺傷力；送鑑彈殼1顆，
    認係已擊發之口徑9mm制式彈殼，經與上開改造手槍試射彈
    殼比對結果，其彈殼彈底徵紋痕相吻合，認係由該改造手槍
    所擊發。送鑑長槍1枝（槍枝管制編號：0000000000號)，
    認係改造雙管霰彈槍，由仿雙管霰彈槍製造之槍枝，換裝金
    屬槍管組合而成，擊發功能正常，可供擊發口徑12 GAUGE制
    式霰彈使用，認具殺傷力:送鑑子彈7顆，認均是口徑12GAUG
    E之制式霰彈，採樣2顆試射，可擊發，認均具殺傷力等情，
    此有臺中市警察局第二分局搜索扣押筆錄、扣押物品目錄表
    、內政部警政署刑事警察局98年3月20日刑鑑字第098001850
    6號及98年8月3日刑鑑字第09801045 40號槍彈鑑定書各1 份
    在卷可憑（詳見中分二警偵字第0980003692號卷第9-12頁、
    98年度核交字第466號卷第10-11頁、中分五偵字第09800223
    10號卷第7-11頁、98年度偵字第18052號卷第6-7頁），是扣
    案之上開改造槍、彈均確係槍砲彈藥刀械管制條例規定未經
    中央主管機關許可，不得非法持有之違禁物。足徵被告之自
    白與事實相符，而堪採信。至於被告雖以上開情詞置辯，然
    查：
（一）被告於98年2月7日騎乘車號219-CRX號重機車行經臺中市
      ○區○○路670巷口處時，適有證人即臺中市警察局第二
      分局員警丁○○於該處巡邏，見其形跡可疑，上前盤查，
      被告因遭通緝，即趁證人丁○○查詢身分證統一編號時，
      棄車逃逸，證人丁○○遂騎乘機車追捕，於97年2月7日14
      時33分許，在臺中市○○路與青島路口攔停被告，被告可
      預知以具有殺傷力之手槍對人射擊，極可能死亡之結果，
      另猶萌生殺人及妨害公務之犯意，而拿出隨身攜帶之上開
      改造手槍，以左手持已拉開保險、上膛，隨時可擊發之該
      手槍抵住正執行公務之證人丁○○之右側脖子，並以右手
      準備拿取證人丁○○身上之手槍，證人丁○○則以左手謢
      住手槍，被告此時對證人丁○○說：「你是不是不要命了
      ，你到底要不要讓我走」等語，證人丁○○向被告勸說後
      ，趁被告有些鬆動，撥開被告持槍之左手，被告旋即逃離
      ，並於逃離之際，竟持該改造手槍朝證人丁○○射擊1發
      子彈，幸未擊中，且因彈殼卡在槍上，無法再擊發等情，
      迭據證人丁○○於偵訊及本院審理中證述明確（詳見98年
      度偵字第5367號卷第15-16頁、本院第73頁背面-76頁），
      是被告空言否認，顯係避重就輕之詞，無足採信。
（二）又按刑法第13條第1項明定：行為人對於構成犯罪之事實
      ，明知並有意使其發生者為故意。同條第2項明定：行為
      人對於犯罪之事實，預見其發生，而其發生並不違背其本
      意者，以故意論。前者學理上謂為意欲主義，後者謂為容
      認主義，但不論其為「明知」或「預見」，皆為故意犯主
      觀上之認識，只是程度強弱有別，行為人有此認識進而有
      「使其發生」或「任其發生」之意，則形成犯意，前者為
      確定故意、直接故意，後者為不確定故意、間接故意，但
      不論其為確定故意或不確定故意，其「明知」或「預見」
      乃在犯意決定之前，至於犯罪行為後結果之發生或未發生
      ，則屬因果關係問題，因常受有物理作用之支配，非必可
      由行為人「使其發生」或「任其發生」，故犯意之認識與
      犯罪之結果為截然不同之概念，不容混淆（最高法院90年
      度臺上字第7964號判決意旨參照）。查本件被告與證人丁
      ○○間並無深仇大恨，固難認其持槍射擊即有確定故意將
      證人丁○○射殺意圖，惟裝填有制式子彈之槍枝為致命性
      危險武器，朝人身體射擊極易取人性命，此為一般人客觀
      上所明知，被告係成年人而非無社會閱歷者，其於案發當
      時具辨別事理能力，且寄藏之槍彈達約7、8年之久，此當
      為其所明知，又其在移動之情況下其無從透過槍枝覘孔、
      準星瞄準，藉以確認具強大殺傷力之子彈可能之彈著點位
      置、避免不致傷及人命之情形下，猶朝證人丁○○射擊，
      當可預見擊發之子彈可能擊中證人丁○○，亦極有可能因
      擊中人體要害造成死亡之高度危險性，客觀上既為被告所
      認識，惟被告在逃離之情況下，仍持槍朝證人丁○○方向
      射擊1槍，顯見被告可預見對證人丁○○射擊可能擊中證
      人丁○○之身體要害，仍不違背其本意而對證人射擊1發
      ，是被告對於殺害證人丁○○具有不確定故意甚明。
（三）此外，復有職務報告書3份、臺中市警察局槍枝初步檢視
      報告表2份、照片23張、偵查報告1份、逃逸路線位置圖2
      張在卷可資佐證（詳見中分二警偵字第0980003692號卷第
      1-2、17-20、24-27頁、98年度核交字第466號卷第6-7頁
      、中分五偵字第0980022310號卷第1、12頁，98年度偵字
      第18052號卷第18-24頁、98年度偵字第18052號卷第27-35
      頁）。本件事證明確，被告上開犯行已堪認定，應予依法
      論科。
二、論罪科刑
（一）按槍砲彈藥刀械管制條例第4條所列之槍砲，依同條例第
      5條之規定，非經中央主管機關許可，不得製造、販賣、
      運輸、轉讓、出租、出借、持有、寄藏或陳列。本案被告
      所寄藏之改造手槍1枝、制式子彈8顆及所持有之改造雙管
      霰彈槍1枝、制式霰彈7顆，乃分屬槍砲彈藥刀械管制條例
      第4條第1項第1款、第2款所稱之槍枝、子彈。核被告所為
      ，係犯係違反槍砲彈藥刀械管制條例第8條第4項之未經許
      可寄藏可發射子彈具殺傷力之改造手槍罪、持有可發射子
      彈具殺傷力之改造雙管霰彈槍罪，同條例第12條第4項之
      未經許可寄藏具殺傷力之子彈罪、未經許可持有具殺傷力
      之霰彈罪，及犯刑法第135條第1項之妨害公務罪、第271
      條第2項、第1項之殺人未遂罪（查槍砲彈藥刀械管制條例
      第8條第4項、第12條第4項，均係將持有與寄藏具殺傷力
      之槍枝、子彈罪為分別之處罰規定，而寄藏與持有，均係
      將物置於自己實力支配之下，僅寄藏必先有他人之持有行
      為，而後始為之受寄代藏而已，故寄藏之受人委託代為保
      管，其保管之本身，亦屬持有，不過，此之持有係受寄之
      當然結果，雖不應另就持有予以論罪，然未經許可持有槍
      彈，其持有之繼續，為行為之繼續，亦即一經持有槍彈，
      罪已成立，但其完結須繼續至持有行為終了時為止，則包
      括持有之寄藏槍、彈行為，自亦為行為之繼續，其犯罪之
      完結須繼續至寄藏行為終了時為止，此與司法院院解字第
      3632號解釋所稱寄藏贓物罪於寄藏行為完畢時其犯罪即已
      完成，其後之佔有該贓物乃犯罪之狀態繼續，而非行為繼
      續，迥不相同《最高法院88年第8次刑事庭會議決議參照
      》。次按，繼續犯之犯罪行為繼續實施之中，期間法律縱
      有變更，但其行為既繼續實施至新法施行以後，自無行為
      後法律變更之可言《最高法院28年上字第733號判例意旨
      參照》。故而，被告開始寄藏改造手槍及制式子彈之時間
      ，雖係在94年2月2日修正公佈之刑法施行《95年7月1日》
      前，然其寄藏之行為繼續至98年2月7日始被查獲，其寄藏
      行為之終了既在刑法修正公佈施行後，自無行為後法律變
      更可言，應逕行適用95年7月1日開始施行之修正後刑法之
      規定予以論處）。
（二）次按寄藏與持有，均係將物置於自己實力支配之下，僅寄
      藏必先有他人持有行為，而後始為之受寄代藏，故受寄人
      代為保管，其保管之本身，亦屬持有，不過此之持有係受
      寄之當然結果，槍砲彈藥刀械管制條例既就「持有」與「
      寄藏」為分別處罰之規定，則單純之「持有」，固不包括
      「寄藏」，惟「寄藏」之受人委託代為保管，其保管之本
      身所為之「持有」，既係「寄藏」之當然結果，法律上自
      宜僅就「寄藏」行為為包括之評價，不應另就「持有」予
      以論罪（最高法院74年臺上字3400號判例意旨參照）。是
      被告寄藏改造手槍及子彈而持有該槍枝及子彈，應為寄藏
      手槍及子彈之當然結果，不另論罪。
（三）被告以一行為同時寄藏改造手槍、制式子彈；以一行為同
      時持有改造雙管霰彈槍、制式霰彈；及以一行為同時妨害
      公務及殺人未遂間，各均為想像競合犯，均應依刑法第55
      條之規定分別從較重之寄藏改造手槍罪、持有改造雙管霰
      彈槍罪、殺人未遂罪處斷。
（四）另按刑法第55條所謂一行為觸犯數罪名者，從一重處斷，
      即學理上所謂想像競合犯，係指行為人以一個意思決定發
      為一個行為，而侵害數個相同或不同之法益，本係具備數
      個犯罪構成要件，成立數個罪名，因其行為祇有一個，刑
      法上從一重處斷，並依一行為僅應受一次審判之原則，自
      僅能具一個刑罰權而為評價，亦即具備數個犯罪構成要件
      ，基於一個意思並出於一個行為，而競合為一罪而言；若
      對於另一犯罪係各別起意，而行為亦不止一個，各罪均能
      獨立，而無裁判上一罪或實質上一罪之情形，即非想像競
      合犯，應為數罪併罰（最高法院97年度臺上字第2008號、
      第4626號、88年度臺上字第4507號判決要旨參照）。而持
      有槍、彈，係以自己管領之目的，移入自己實力支配下之
      行為，倘行為人前已非法持有具殺傷力之槍枝，嗣後復再
      以自己管領之目的，另行持有其他之槍枝，因非出於一個
      意思決定發為一個行為，即難論以想像競合犯。本件被告
      於90年即因寄藏而取得可發射子彈具有殺傷力之改造手槍
      、制式子彈後，即未經許可持有之；之後於97年6月間，
      另向綽號「阿純」之人購得上揭具有殺傷力之改造雙管霰
      彈槍1枝、制式霰彈7顆後，而未經許可持有之，其先後2
      次取得上開扣案槍、彈，間顯然犯意各別，行為互異，即
      非出於一個行為決意發為一個行為，是其所犯此二非法持
      有槍、彈罪行，自應予以分論併罰。又按意圖犯罪而無故
      持有手槍及子彈，固可認係意圖供犯罪而持有，其持有槍
      、彈與犯特定之罪之間，有方法結果之牽連關係，應依（
      本院按：修正前）刑法第55條之規定，應從一重之罪處斷
      。但如持有之初，並無犯特定之罪之意圖，而係於無故持
      有行為繼續中，因某種原因之介入，始持以犯罪，其為犯
      特定之罪而持有之行為，乃原單純持有繼續犯之一部分，
      不容割裂而另論以一意圖供犯罪而持有罪，更不得因其事
      後持以犯罪，而追溯至其原單純持有部分，合併論以一個
      意圖供犯罪之用而持有罪，故其持有手槍與嗣後所犯特定
      犯罪之間，並無牽連關係，應分論併罰（最高法院91年度
      臺上字第5484號、90年度臺上字第7498號判決要旨參照）
      。本件被告於90年間因寄藏而持有上述扣案改造手槍、子
      彈之初，並無傷害（甚或殺人）之意圖，被告係於無故寄
      藏槍枝之行為繼續中，因遭證人丁○○查緝，始另行決意
      為前開犯罪事實欄所載之殺人未遂、妨害公務犯行，是被
      告所犯非法寄藏改造手槍與殺人未遂等罪間，為犯意個別
      且行為互殊，應予分論併罰。故被告所犯寄藏改造手槍彈
      、持有改造霰彈槍罪及殺人未遂罪3罪，應予分論併罰。
（五）被告前因妨害自由案件，於90年8月22日經臺灣高等法院
      臺中分院以90年度上訴字第865號判決處有期徒刑1年6月
      ，於同年9月14日確定後，經送監執行，甫於94年11月14
      日縮短刑期執行完畢，有臺灣高等法院被告前案紀錄表在
      卷可考，其於徒刑執行完畢後，5年以內故意再犯本案上
      開有期徒刑以上之3罪，均係累犯，各應依刑法第47條第1
      項之規定，加重其刑。
（六）又被告基於殺人之不確定故意，持具殺傷力之改告手槍朝
      證人丁○○射擊，雖已著手於殺人行為之實施，惟未生死
      亡之結果，其犯行尚屬未遂，應依刑法第25條第2項之規
      定，按既遂犯之刑度減輕其刑，並依刑法第71條第1項之
      規定，先加重後減輕之。
（七）另按槍砲彈藥刀械管制條例第18條第4項規定：「犯本條
      例之罪，於偵查或審判中自白，並供述全部槍砲、彈藥、
      刀械之來源及去向，因而查獲或因而防止重大危害治安事
      件之發生者，減輕其刑或免除其刑。」，是以必須供出槍
      砲、彈藥來源，並因而查獲者，始有該項規定之適用。本
      院遍查全卷，本件被告雖供述其所持有之扣案改造手槍及
      制式子彈，係案外人江瑞郎所寄藏；然此為證人江瑞郎所
      否認（詳見98年度偵字第5367號卷第19-20頁），且扣案
      案之改造雙管霰彈槍、制式霰彈部分，被告僅供出係購自
      「阿純」之人，並未供出出賣者真實姓名、年籍、地址為
      何？等節，且均無因而查獲之情事，是被告本案所犯違反
      槍砲彈藥刀械管制條例部分之犯行，自難援引槍砲彈藥刀
      械管制條例第18條第4項之規定，邀得減刑之寬典，併此
      敘明。
（八）爰審酌被告持有扣案之槍、彈，均屬於高度危險物品，非
      經主管機關許可不得擅自持有，以維社會大眾安全，無故
      持有上開槍、彈，且其持有時間甚長，迄未繳交治安機關
      ，嚴重危害社會安全，及持槍作為恐嚇危害他人身體、生
      命之工具，侵害個人法益情形嚴重，暨犯後僅否認部分犯
      行等一切情狀，分別量處如主文所示之刑，並諭知所處併
      科罰金，如易服勞役之折算標準，及定其應執行刑。
（九）扣案之具殺傷力改造手槍1枝(槍枝管制編號：0000000000
      號)、具殺傷力改造雙管霰彈槍1枝（槍枝管制編號：0000
      000000號)、口徑9mm制式子彈4顆、口徑12 GAUGE制式霰
      彈5顆，均係違禁物，應依刑法第38條第1項第1款之規定
      宣告沒收。另扣案彈匣1個，係屬附隨於扣案改造手槍之
      從物，而為該改造手槍整體之一部分，並非供單獨使用，
      亦同屬違禁物（最高法院81年度臺上字第2121號裁判、85
      年度臺非字第331號裁判、87年度臺上字第178號裁判可資
      參照），亦應依刑法第38條第1項第1款之規定予以宣告沒
      收。又扣案之背掛式槍套1個，係被告所有，供攜帶上開
      改造手槍時，所使用之物，應併依刑法第38條第1項第2款
      之規定宣告沒收。至原扣得口徑9mm之子彈3顆、口徑12
      GAUGE制式霰彈2顆，業經送鑑驗試射，與經被告射擊而卡
      在拋彈孔之彈殼1顆，均已失其違禁性，爰均不另宣告沒
      收，附此敘明。
據上論斷，應依刑事訴訟法第299條第1項前段，槍砲彈藥刀械
管制條例第8條第4項、第12條第4項，刑法第11條前段、第135條
第1項、第271條第2項、第1項、第47條第1項、第25條第2項、第
51 條第5款、第7款、第42條第3項、第38條第1項第1款、第2款
，刑法施行法第1條之1，判決如主文。
本案經檢察官甲○○到庭執行職務。
中    華    民    國    98    年    11    月    24    日
                  刑事第十庭  審判長法  官  施慶鴻
                                    法  官  簡婉倫
                                    法  官  莊秋燕
以上正本證明與原本無異。
如不服本判決應於收受判決後10日內向本院提出上訴書狀，並應
敘述具體理由；其未敘述上訴理由者，應於上訴期間屆滿後20日
內向本院補提理由書（均須按他造當事人之人數附繕本）「切勿
逕送上級法院」。
                                    書記官  楊賀傑
中    華    民    國    98    年    11    月    24    日
附錄論罪科刑法條：
槍砲彈藥刀械管制條例第8條
未經許可，製造、販賣或運輸鋼筆槍、瓦斯槍、麻醉槍、獵槍、
空氣槍或第 4 條第 1 項第 1 款所定其他可發射金屬或子彈具
有殺傷力之各式槍砲者，處無期徒刑或 5 年以上有期徒刑，併
科新臺幣 1 千萬元以下罰金。
未經許可，轉讓、出租或出借前項所列槍枝者，處 5 年以上有
期徒刑，併科新臺幣 1 千萬元以下罰金。
意圖供自己或他人犯罪之用，而犯前二項之罪者，處無期徒刑或
 7 年以上有期徒刑，併科新臺幣 1 千萬元以下罰金。
未經許可，持有、寄藏或意圖販賣而陳列第 1 項所列槍枝者，
處 3 年以上10 年以下有期徒刑，併科新臺幣 700 萬元以下罰
金。
第 1 項至第 3 項之未遂犯罰之。
槍砲彈藥刀械管制條例第12條
未經許可，製造、販賣或運輸子彈者，處 1 年以上 7 年以下有
期徒刑，併科新臺幣 500 萬元以下罰金。
未經許可，轉讓、出租或出借子彈者，處 6 月以上 5 年以下有
期徒刑，併科新臺幣 300 萬元以下罰金。
意圖供自己或他人犯罪之用，而犯前二項之罪者，處 3 年以上
10 年以下有期徒刑，併科新臺幣 700 萬元以下罰金。
未經許可，持有、寄藏或意圖販賣而陳列子彈者，處 5 年以下
有期徒刑，併科新臺幣 300 萬元以下罰金。
第 1 項至第 3 項之未遂犯罰之。
中華民國刑法第135條
對於公務員依法執行職務時，施強暴脅迫者，處 3 年以下有期徒
刑、拘役或 3 百元以下罰金。
意圖使公務員執行一定之職務或妨害其依法執行一定之職務或使
公務員辭職，而施強暴脅迫者，亦同。
犯前二項之罪，因而致公務員於死者，處無期徒刑或 7 年以上有
期徒刑；致重傷者，處 3 年以上、 10 年以下有期徒刑。
中華民國刑法第271條
殺人者，處死刑、無期徒刑或 10 年以上有期徒刑。
前項之未遂犯罰之。
預備犯第 1 項之罪者，處 2 年以下有期徒刑。


司法院資訊處製作；財團法人民間司法改革基金會備份。
